臺灣高等法院刑事裁定
111年度抗字第1034號
抗  告  人  
即  被  告  張家軍




上列抗告人即被告因聲請具保停止羈押案件，不服臺灣新竹地方
法院中華民國111年6月22日裁定（111年度聲字第554號），提起
抗告，本院裁定如下：
    主  文
抗告駁回。                                             
    理  由
一、原裁定意旨略以：抗告人即被告張家軍涉犯刑法第339條之4
    第1項第3款加重詐欺罪，嫌疑重大，且被告於偵查及法院審
    理時均經通緝始行到案，並有其他案件經院檢通緝之紀錄，
    有逃亡之事實，被告涉犯多起刑事案件，行蹤不定，以其逃
    避刑事處遇之心態，非予羈押，顯難進行後續審判及執行，
    考量被告所為對於法益之侵害，及國家刑事司法權之有效行
    使，被告人身自由之保障及防禦權受限制之程度，認有羈押
    之必要，被告以其業已歸案並坦承犯行，請求具保或限制住
    居，停止羈押，然被告上開羈押原因仍然存在，經斟酌命其
    具保、責付或限制住居等侵害較小之手段，均不足以避免被
    告逃亡之風險，故本件聲請礙難准許，應予駁回。
二、抗告意旨略以：本案因被告坦承犯罪，業已審結宣判，被告
    經院檢通緝部分則均歸案撤緝，已無通緝事實，被告所犯係
    屬債務問題之低度糾紛，本非重罪，並與被害人達成和解，
    繼續羈押將影響被告提出有利事證及履行和解條件，侵害被
    告權益，違反比例原則，爰請撤銷原裁定，准以較輕之強制
    處分代替。
三、被告經法官訊問後，認為犯罪嫌疑重大，而有逃亡或有事實足認為有逃亡之虞，非予羈押，顯難進行追訴、審判或執行者，得羈押之，刑事訴訟法第101條第1項第1款定有明文。法院為羈押之裁定時，其本質上係屬為保全被告使刑事訴訟程序得以順利進行，或為保全證據，或為擔保嗣後刑之執行程序，而對被告實施剝奪其人身自由之強制處分，法院僅須在外觀上審查被告犯罪嫌疑是否重大，及有無賴此保全偵、審程序進行或執行而為此強制處分之必要，關於羈押原因之判斷，尚不適用訴訟上之嚴格證明原則，只需檢察官提出之證據在形式上足以證明被告犯罪嫌疑為已足。至於被告有無繼續羈押之必要，則由法院以上述羈押之目的依職權為目的性之裁量為其裁量標準，除被告犯罪嫌疑已屬重大外，自當基於訴訟進行程度、犯罪性質、犯罪實際情狀及其他一切情事，審慎斟酌有無上開保全目的，依職權妥適裁量，俾能兼顧國家刑事追訴、刑罰權之順暢執行及人權保障而為認定，故受羈押之被告除有刑事訴訟法第114條所列情形之一，經具保聲請停止羈押不得駁回外，如以其他原因聲請具保停止羈押，其准許與否，事實審法院本有自由裁量之職權（最高法院106年度台抗字第156號、103年度台抗字第129號裁定意旨參照）。
四、經查：
  ㈠被告因以網際網路對公眾散布而犯詐欺取財案件，前經原審
    法院訊問後，認有刑事訴訟法第101條第1項第1款之羈押原
    因，有羈押之必要，自民國111年4月21日起執行羈押在案。
　㈡本案依卷存事證，堪認被告涉犯刑法第339條之4第1項第3款
    加重詐欺罪，犯罪嫌疑確屬重大，且被告前有多次因案遭通
    緝之紀錄，於原審審理時經合法傳喚，無正當理由不到庭，
    復經拘提無著，顯已逃匿，經發布通緝後始為警緝獲，被告
    亦坦承係因恐遭羈押而不到庭，自有逃亡之事實，且被告於
    108年7月3日與本案被害人達成和解後，僅支付新臺幣15元
    充數，即不再按指定期日到庭接受審判，被告既有畏罪逃亡
    以規避審判、執行之舉，又無履行和解條件之真意，倘命被
    告具保、責付或限制住居等侵害較小之手段，確不足以確保
    審判、執行程序之順利進行，自有繼續羈押之必要。
　㈢從而，原審以被告有刑事訴訟法第101條第1項第1款之羈押原
    因，審酌國家刑事司法權之有效行使、社會秩序及公共利益
    之維護、被告人身自由之私益及防禦權受限制之程度，認具
    保、責付、限制住居等侵害較小之手段，均不足以確保後續
    審判或執行程序之順利進行，認有繼續羈押之必要，本案復
    無刑事訴訟法第114條各款所列情事，原審駁回被告聲請具
    保停止羈押，核屬適當，並合乎比例原則，被告仍以其遭院
    檢通緝均已歸案撤緝，指摘原裁定不當，洵非有據。
五、綜上，本件抗告為無理由，應予駁回。
據上論斷，應依刑事訴訟法第412條，裁定如主文。
中　　華　　民　　國　　111 　年　　7 　　月　　11　　日
                  刑事第三庭    審判長法　官  張惠立  
                                      法　官  劉兆菊 
                                      法　官  廖怡貞
以上正本證明與原本無異。
不得再抗告。
                                      書記官  劉芷含 
中　　華　　民　　國　　111 　年　　7 　　月　　11　　日